【裁判字號】    97,訴,1307
【裁判日期】    971104
【裁判案由】    違反毒品危害防制條例
【裁判全文】
臺灣屏東地方法院刑事判決              97年度訴字第1307號
公  訴  人  臺灣屏東地方法院檢察署檢察官
被      告  甲○○
上列被告因違反毒品危害防制條例案件，經檢察官提起公訴（97
年度毒偵字第1593號），被告就被訴事實為有罪之陳述，本院裁
定行簡式審判程序，判決如下：
    主  文
甲○○施用第一級毒品，累犯，處有期徒刑拾月，扣案之注射針
筒貳支及藥鏟壹支均沒收。
    事  實
一、甲○○前曾於民國95年間因竊盜案件，經本院以95年度易字
    第336 號判決判處有期徒刑8 月確定；復於同年間因違反毒
    品危害防制條例案件，經本院以95年度訴字第551 號判決判
    處有期徒刑8 月、5 月，應執行有期徒刑1 年確定，上開有
    期徒刑嗣經本院以95年度聲字第1429號裁定應執行有期徒刑
    1 年7 月，自95年8 月8 日起入監服刑，經減刑後於96年7
    月16日執行完畢。另其於93年間因施用毒品案件，經本院以
    93年度毒聲字第197 號裁定送觀察、勒戒後，認無繼續施用
    毒品之傾向，於93年4 月13日觀察、勒戒執行完畢釋放，由
    臺灣屏東地方法院檢察署檢察官以93年度毒偵字第592 號不
    起訴處分確定。詎甲○○猶不知悛悔，於觀察、勒戒執行完
    畢釋放後5 年內，復基於施用第一級毒品海洛因之犯意，於
    97年7 月26日10時許，在屏東縣長治鄉○○村○○○街19號
    ，以將第一級毒品海洛因加水再以注射針筒注入體內之方式
    ，施用第一級毒品海洛因1 次，嗣於97年7 月28日13時，為
    警持搜索票至上址搜索，扣得其所有供施用第一級毒品海洛
    因用之注射針筒2 支、藥鏟1 支，甲○○乃坦承施用毒品並
    同意採尿送驗而查獲。
二、案經屏東縣政府警察局屏東分局報請臺灣屏東地方法院檢察
    署檢察官偵查起訴。
    理  由
一、本件被告甲○○所犯係死刑、無期徒刑、最輕本刑為3 年以
    上有期徒刑以外之罪，其於準備程序中就被訴事實為有罪之
    陳述，經法官告知簡式審判程序之旨，並聽取當事人之意見
    後，本院認為適宜由受命法官獨任進行簡式審判程序。
二、上揭事實，業據被告甲○○於警詢時、偵查中及本院審理時
    坦承不諱，並有搜索票1 紙在卷及注射針筒2 支、藥鏟1 支
    扣案可稽，且被告為警所採集之尿液檢體，經送請臺灣檢驗
    科技股份有限公司以酵素免疫分析法及氣相層析質譜儀法檢
    驗，結果呈嗎啡陽性反應，有該公司濫用藥物尿液檢驗報告
    1 紙在卷足憑（見偵卷第12頁），堪信被告上開自白確與事
    實相符。又被告先前如事實欄所載，其於93年間因施用毒品
    案件，經本院以93年度毒聲字第197 號裁定送觀察、勒戒後
    ，認無繼續施用毒品之傾向，於93年4 月13日觀察、勒戒執
    行完畢釋放，由臺灣屏東地方法院檢察署檢察官以93年度毒
    偵字第592 號不起訴處分確定等情，有臺灣屏東地方法院檢
    察署檢察官93年度毒偵字第592 號不起訴處分書、全國施用
    毒品案件紀錄表及臺灣高等法院被告前案紀錄表在卷足憑，
    本件事證已臻明確，被告於觀察、勒戒執行完畢釋放後5 年
    內，再犯本件施用第一級毒品海洛因之犯行洵堪認定。
三、查海洛因為毒品危害防制條例第2 條第2 項第1 款明定之第
    一級毒品，不得持有及施用，核被告甲○○所為，係犯毒品
    危害防制條例第10條第1 項之施用第一級毒品罪。其施用前
    持有第一級毒品海洛因之低度行為，應為其施用第一級毒品
    海洛因之高度行為所吸收，不另論罪。又被告曾於95年間因
    竊盜案件，經本院以95年度易字第336 號判決判處有期徒刑
    8 月確定；復於同年間因違反毒品危害防制條例案件，經本
    院以95年度訴字第551 號判決判處有期徒刑8 月、5 月，應
    執行有期徒刑1 年確定，上開有期徒刑嗣經本院以95年度聲
    字第1429號裁定應執行有期徒刑1 年7 月，自95年8 月8 日
    起入監服刑，經減刑後於96年7 月16日執行完畢等情，有臺
    灣高等法院被告前案紀錄表1 份在卷可稽，其於受徒刑之執
    行完畢，5 年以內故意再犯本件有期徒刑以上之罪，為累犯
    ，應依刑法第47條第1 項之規定加重其刑。爰審酌被告前經
    觀察、勒戒後，仍未戒斷其施用毒品之惡習，並參酌其素行
    狀況、犯罪之動機、目的、手段、所生戕害其身心情形及犯
    罪後坦承犯行，態度尚非惡劣等一切情狀，量處如主文所示
    之刑，以資懲儆。扣案之注射針筒2 支、藥鏟1 支，係被告
    所有供施用第一級毒品海洛因犯行所用，業據其陳明在卷，
    應依刑法第38條第1 項第2 款之規定，宣告沒收之。
據上論斷，應依刑事訴訟法第299 條第1 項前段、第273 條之1
第1 項，毒品危害防制條例第10條第1 項，刑法第11條前段、第
47條第1 項、第38條第1 項第2 款，判決如主文。
本案經檢察官李侑姿到庭執行職務。
中    華    民    國    97    年    11    月    4     日
                  刑事第五庭    法  官  林家聖
以上正本證明與原本無異。
如不服本判決應於收受本判決送達後10日內向本院提出上訴書狀
，其未敘述上訴理由者，並得於提起上訴後10日內向本院補提理
由書狀（均須按他造當事人之人數附繕本）「切勿逕送上級法院
」
中    華    民    國    97    年    11    月    4     日
                                書記官  陳蓉柔
附錄本判決論罪科刑法條全文：
毒品危害防制條例第10條第1項
施用第一級毒品者，處六月以上五年以下有期徒刑。


司法院資訊處製作；財團法人民間司法改革基金會備份。
